【裁判字號】    92,親,31
【裁判日期】    920613
【裁判案由】    否認子女
【裁判全文】
臺灣高雄地方法院民事判決                            九十二年度親字第三一號
    原        告  丙○○
    被        告  乙○○
    兼法定代理人  甲○○
                          送達.
右當事人間否認子女事件，本院判決如左：
    主        文
確認被告乙○○（民國九十二年一月二十八日出生）非原告與被告甲○○之婚生女（
非被告甲○○自原告受胎所生之女）。
訴訟費用由被告負擔。
    事        實
甲、原告方面：
一、聲明：求為判決如主文所示。
二、陳述：
（一）按被告為印尼國人民，已於民國八十九年三月十四日取得我國國籍，合先敘明
      。
（二）緣原告與被告於八十四年十二月一日在印尼結婚，原告並於同年十二月二十一
      日依法向管轄戶政機關為結婚之登記。兩造婚後並約定以原告之住所為履行同
      居之地，被告並於八十五年六月來台與原告同居。詎未旋被告性情即大為丕變
      ，常藉詞與原告發生爭執，致家中無一日安寧，被告亦均藉此無故離家失蹤，
      音訊全無，每次均達數月之久，如此反覆為之，被告基於離家之故意，復於九
      十一年二月二十日再度無故離家（高雄縣湖內鄉○○路○段一八五號）出走，
      經原告四處尋找並報警協尋均無效果，嗣至九十一年八月間被告突然返家中，
      然視原告如形同陌路一般。於翌日趁原告外出時即私捲衣物離家至今又逾六個
      月無音訊，詎至九十二年三月初，原告突接獲某商品公司寄來祝賀順利生產之
      賀卡，始覺有異。幾經原告循線查詢發現被告於離家期間與人通姦，並於九十
      二年一月二十八日在高雄縣路竹鄉○○路六二五號王金城婦產科診所產下一女
      即被告乙○○，並於九十二年三月十一日向高雄縣湖內鄉戶政事務所登記為原
      告婚生女，致被告乙○○依法被推定為原告與被告甲○○之婚生女。
（三）按妻之受胎，係在婚姻關係存續中者，推定其所生子女為婚生子女；前項推定
      ，如夫妻之一方能證明妻非自夫受胎者，得提起否認之訴，但應於知悉子女出
      生之日起一年內為之，民法第一千零六十三條第一項、第二項所明定。經查，
      原告自被告於九十一年二月間離家出走迄今從未與原告有同房共居生活之事實
      ，顯見原告並非被告乙○○之生父甚明，是單純戶籍上登記為婚生女關係，並
      不能創造事實上之親子身分，為此求為判決如訴之聲明，以釐血統。
三、證據：提出王金城婦產科診所證明單影本、出生證明書、戶籍謄本各一份為證。
乙、被告甲○○方面：
一、聲明：同意原告之請求。
二、陳述：兩造於八十四年十二月一日結婚，被告於九十一年二月二十日有離家，後
    曾有回高雄縣湖內鄉○○路○段一八五號家中拿東西，拿完東西又離家。後來被
    告有跟其他男人於九十二年一月二十八日在高雄縣路竹鄉○○路六二五號王金城
    婦產科診所產下一女乙○○，被告在九十二年三月並有向原告承認被告有跟其他
    男人發生性關係生下一女乙○○等語。
丙、本院依職權囑託財團法人長庚紀念醫院高雄分院（下稱長庚醫院高雄分院）鑑定
    被告乙○○是否為原告與被告甲○○所生之女。
    理        由
一、按妻之受胎，係在婚姻關係存續中者，推定其所生子女為婚生子女；前項推定，
    如夫妻之一方能證明妻非自夫受胎者，得提起否認之訴，民法第一千零六十三條
    第一項、第二項前段定有明文。
二、經查，原告主張被告乙○○雖係伊與被告甲○○於婚姻關係存續中所出生之女，
    惟被告乙○○並非原告與被告甲○○同居受胎所生之事實，業據其提出王金城婦
    產科診所證明單影本、出生證明書、戶籍謄本各一份為證，且被告甲○○亦到庭
    自承：伊有跟其他男人於九十二年一月二十八日在高雄縣路竹鄉○○路六二五號
    王金城婦產科診所產下一女乙○○，且伊在九十二年三月有向原告承認伊有跟其
    他男人發生性關係生下一女乙○○等語，復經本院囑託長庚醫院高雄分院鑑定上
    開事項，該院鑑定結果認定：「可以排除丙○○是乙○○的親生父親這一個假設
    」，有該院九十二年五月十五日（九二）長庚院高字第一三四二號函所附親子鑑
    定報告一件在卷可按，由此足證被告乙○○與原告間應無親子關係，則被告乙○
    ○非被告甲○○自原告受胎所生之女之事實自堪認定。
三、綜上所述，被告乙○○既非被告甲○○自原告受胎所生之女，從而，原告依民法
    第一千零六十三條第二項前段之規定，訴請確認被告乙○○非原告與被告甲○○
    之婚生女（非被告甲○○自原告受胎所生之女），即屬正當，應予准許。
據上論結，本件原告之訴為有理由，依民事訴訟法第七十八條、第八十五條第一項前
段，判決如主文。
中      華      民      國      九十二    年      六      月    十三    日
                                臺灣高雄地方法院家事法庭
~B法      官  廖家陽
右為正本，係照原本作成。
如不服本判決，應於送達後廿日內，向本院提出上訴狀並表明上訴理由，如於本送達
前提起上訴者，應於判決送達後十日內補提上訴理由書（須附繕本）。
中      華      民      國      九十二    年      六      月    十三    日
~B法院書記官  周美


司法院資訊處製作；財團法人民間司法改革基金會備份。
